【裁判字號】    95,訴,599
【裁判日期】    950602
【裁判案由】    返還消費借貸款
【裁判全文】
臺灣板橋地方法院民事判決               95年度訴字第599號
原      告  台灣中小企業銀行股份有限公司
法定代理人  丁○○
訴訟代理人  丙○○
被      告  乙○○
            甲○○
                        號2樓.
上列當事人間請求返還消費借貸款事件，於中華民國95年5 月19
日言詞辯論終結，本院判決如下：
    主          文
被告乙○○應給付原告新臺幣參佰伍拾萬元，及自中華民國九十
五年一月三日起至清償日止按年利率百分之四點二計算之利息，
暨自中華民國九十五年二月四日起至清償日止，其逾期在六個月
以內部分按前揭利率百分之十、逾期超過六個月部分按前揭利率
百分之二十計算之違約金。
被告乙○○、甲○○應連帶給付原告新臺幣參拾肆萬壹仟肆佰陸
拾元，及自中華民國九十四年十月七日起至清償日止按年利率百
分之六點三九計算之利息，暨自中華民國九十四年十一月八日起
至清償日止，其逾期在六個月以內部分按前揭利率百分之十、逾
期超過六個月部分按前揭利率百分之二十計算之違約金。
被告乙○○應給付原告新臺幣肆萬壹仟捌佰壹拾元，及其中本金
新臺幣參萬壹仟柒佰壹拾玖元自中華民國九十五年三月八日起至
清償日止按年利率百分之十七計算之利息，暨自中華民國九十五
年三月八日起至清償日止，按月計付逾期手續費新臺幣陸佰元。
訴訟費用由被告乙○○、甲○○連帶負擔十分之一，餘由被告乙○○負擔。
本判決第一項、第三項於原告以新臺幣壹佰貳拾萬元為被告乙○○預供擔保後，得為假執行；被告乙○○於執行標的物拍定、變
賣、或物之交付、或假執行執行程序終結前，以新臺幣參佰伍拾
肆萬壹仟捌佰壹拾元為原告預供擔保，或將請求之標的物提存後
，得免為假執行。
本判決第二項於原告以新臺幣壹拾貳萬元為被告乙○○、甲○○
預供擔保後，得為假執行；被告乙○○、甲○○於執行標的物拍
定、變賣、或物之交付、或假執行執行程序終結前，以新臺幣參
拾肆萬壹仟肆佰陸拾元為原告預供擔保，或將請求之標的物提存
後，得免為假執行。
    事 實 及 理 由
壹、程序方面：
一、被告甲○○經合法通知，均未於言詞辯論期日到場，核無民
    事訴訟法第386 條各款所列情形，爰依原告之聲請，由其一
    造辯論而為判決。
二、原告起訴時其法定代理人原為羅澤成，嗣變更為丁○○，業
    經原告新任之法定代理人丁○○具狀聲明承受訴訟，合先敘
    明。
貳、當事人之主張：
一、原告方面：
    聲明：
    (一)被告乙○○應給付原告新臺幣（下同）3,500,000 元，及
      自民國95年1 月3 日起至清償日止按年利率4.2%計算之利
      息，暨自95年2 月4 日起至清償日止，其逾期在六個月以
      內部分按前揭利率百分之十、逾期超過六個月部分按前揭
      利率百分之二十計算之違約金。
    (二)被告乙○○、甲○○應連帶給付原告341,460 元，及自94
      年10月7 日起至清償日止按年利率6.39% 計算之利息，暨
      自94年11月8 日起至清償日止，其逾期在六個月以內部分
      按前揭利率百分之十、逾期超過六個月部分按前揭利率百
      分之二十計算之違約金。
    (三)被告乙○○應給付原告41,810元，及其中本金31,719元自
      95年3 月8 日起至清償日止按年利率17% 計算之利息，暨
      自95年3 月8 日起至清償日止，按月計付逾期手續費600
      元。
    (四)並陳明原告願供擔保以代釋明，請准宣告假執行。
    其陳述及所提出之證據如下：
(一)被告乙○○於92年9 月10日向原告借款350 萬元，借款期間
    自92年9 月12日起至112 年9 月12日止，約定自實既撥款日
    起前3 年按月付息，自第4 年起依年金法按月攤還本息，第
    一次繳款日為92年10月12日起，貸放利率自92年9 月12日起
    至94年9 月12日按年利率2.85% 固定計息，自94年9 月12日
    起改按原告之定儲利率指數加碼年利率2.18% 計息，目前合
    計為年息3.73% ，嗣後隨原告定儲利率指數調整而調整，並
    自調整日起按調整後之年利率計算，如借款到期或視為全部
    到期未利息償還時，應按約定利率給付遲延利息，逾期償還
    本金、利息或本息時，按借款總餘額自應償付日起，逾期6
    個月以內部分照約定利率10% 、逾期超過6 個月部分照約定
    利率20% 加付違約金；被告乙○○借得上開款項後，僅繳至
    95 年1月3 日後即未依約履行，依授信約定書第5 條約定，
    本債務視同全部到期，應即清償350 萬元，及自95年1 月3
    日起至清償日止按年利率4.2%計算之利息，暨自95年2月4日
    起至清償日止，其逾期在六個月以內部分按前揭利率百分之
    十、逾期超過六個月部分按前揭利率百分之二十計算之違約
    金。
(二)被告乙○○於93年1 月6 日邀同被告甲○○為連帶保證人，
    向原告借款50萬元，借款期間自93年1 月7 日起至94年1 月
    7 日，並約定自93年2 月7 日開始按月平均攤還本息，共分
    60期，借款利息自93年1 月7 日起按原告之定儲利率指數加
    碼年率4.37% 計息，目前合計為年率5.80% ，嗣後隨原告之
    定儲利率指數調整而調整，並自調整日起按調整後之年利率
    計算，如借款到期或視為全部到期未利息償還時，應按約定
    利率給付遲延利息，逾期償還本金、利息或本息時，按借款
    總餘額自應償付日起，逾期6 個月以內部分照約定利率10%
    、逾期超過6 個月部分照約定利率20% 加付違約金；被告乙○○借得上開款項後，僅繳至94年10月7 日後即未依約履行
    ，依授信約定書第5 條約定，本債務視同全部到期，應即清
    償341,460 元，及自94年11月8 日起至清償日止按年利率
    6.39% 計算之利息，暨自95年2 月4 日起至清償日止，其逾
    期在六個月以內部分按前揭利率百分之十、逾期超過六個月
    部分按前揭利率百分之二十計算之違約金。
(三)被告乙○○向原告申請信用卡並持用所核發之信用卡（卡號
    ：0000-0000-0000-0000）簽 帳消費，依國際信用卡約定條
    款第14、15條約定，持卡人應按期給付原告各項帳款，否則
    應依規定利率加付遲延利息及逾期手續費，被告自94年6 月
    8 日起即未依約按期繳款，其信用卡業經原告依國際信用卡
    約定條款第21、22條規定逕予停用，其債務視為全部到期，
    截至目前為止尚欠41,810元，及其中本金31,719元部分自95
    年3 月8 日起至清償日止按年息17% 計算之利息，並自95年
    3 月8日起至清償日止，按月計付逾期手續費600元。
(四)依據消費借貸及連帶保證之法律關係提起本件訴訟。並提出
    借據暨授信約定書、契據增補條款契約、國際信用卡申請書
    及國際信用卡約定條款、連線作業通用查詢單、戶籍謄本等
    影本為證據。
二、被告方面：被告甲○○經合法通知，均未於言詞辯論期日到
    場，亦未提出準備書狀作何聲明或陳述。被告乙○○到場所
    為聲明及陳述略以：現在對於原告請求無法清償，現在原告
    欲將房屋出售以處理債務，被告甲○○僅為保證人，聲明請
    求駁回原告之訴及假執行之聲請；並陳明如受不利之判決，
    願供擔保請求免為假執行等語。
參、得心證之理由：
一、原告主張之前揭事實，業據提出與其陳述相符之借據暨授信
    約定書、契據增補條款契約、國際信用卡申請書及國際信用
    卡約定條款、連線作業通用查詢單、戶籍謄本等影本為證據
    。
二、按被告已於相當時期受合法之通知，而於言詞辯論期日不到
    場，亦未提出準備書狀爭執者，依民事訴訟法第280條第3項
    規定，準用同條第1 項之規定，視同自認。本件被告甲○○
    於言詞辯論期日前相當時期受合法通知，卻未於言詞辯論期
    日到場，又未提出準備書狀爭執，自應依法視為對原告主張
    之事實自認，而被告乙○○到場亦對於原告主張之事實不爭
    執，則自足認為原告前述主張之事實為真實。
三、綜上所述，原告主張依消費借貸及連帶保證之法律關係，訴
    請被告連帶清償前述借款並按約定利率計算之利息、違約金
    、手續費，即屬正當，應予准許。
肆、假執行之宣告：兩造均陳明願預供擔保聲請宣告假執行或免
    為假執行，經核均無不合，爰分別酌定相當金額俱准許之。
伍、結論：本件原告之訴為有理由，並依民事訴訟法第385條第1
    項前段、第78條、第85條第2項、第390條第2項、第392條第
    2項，判決如主文。
中    華    民    國    95    年    6     月    2     日
            民事第一庭  法  官  許  瑞  東
以上正本證明與原本無異
如對本判決上訴，須於判決送達後20日內向本院提出上訴狀
中    華    民    國    95    年    6     月    2     日
                        書記官  賴  玉  芬


司法院資訊處製作；財團法人民間司法改革基金會備份。
